臺灣屏東地方法院民事判決
111年度潮簡字第394號
原      告  明台產物保險股份有限公司

法定代理人  松延洋介


訴訟代理人  陳韻文  
            黃宇翎  
被      告  謝伯佑  

兼法定代理  
人          謝志俗  
            張素好  
上列當事人間請求侵權行為損害賠償(交通)事件，本院於民國11
1年9月15日言詞辯論終結，判決如下：
　　主  文
被告應連帶給付原告新臺幣壹拾壹萬玖仟壹佰玖拾壹元，及均自
民國111年4月19日起至清償日止，按年息百分之五計算之利息。
原告其餘之訴駁回。
訴訟費用由被告連帶負擔百分之五十二，其餘由原告負擔。
本判決第一項得假執行。但被告如以新臺幣壹拾壹萬玖仟壹佰玖
拾壹元為原告預供擔保後，得免為假執行。
    事實及理由
壹、程序部分：
一、按當事人喪失訴訟能力或法定代理人死亡或其代理權消滅者
    ，訴訟程序在有法定代理人或取得訴訟能力之本人，承受其
    訴訟以前當然停止；前開承受訴訟人於得為承受時，應即為
    承受之聲明，民事訴訟法第170條、第175條第1項分別定有
    明文。本件原告法定代理人原為長瀬耕一，於本院審理中變
    更為甲○○○，而由其聲明承受訴訟，有民事承受訴訟聲請狀
    可稽(本院卷第91頁)，於法相符，應予准許。
二、本件被告經合法通知，均未於言詞辯論期日到場，核無民事
    訴訟法第386條所列各款情形，爰依原告之聲請，由其一造
    辯論而為判決。
貳、實體部分：
一、原告主張：被告丙○○於民國109年6月2日14時42分許，駕駛
    車牌號碼000-0000號營業用大貨車（下稱A車），沿屏東縣
    枋山鄉台26線由北向南行至與下坪路口，未注意車前狀況及
    保持安全距離，撞擊前方車牌號碼0000-00號自用小貨車(下
    稱C車)，C車再推撞前方由訴外人即原告之被保險人汪志誠
    所有、訴外人蘇揚智駕駛車牌號碼000-0000號自用小客車（
    下稱B車），B車受損之維修費用含零件新臺幣（下同）142,
    029元、工資65,130元、烤漆39,858元，而被告丙○○乃92年1
    1月22日出生，於事故日為限制行為能力人，被告即其父母
    丁○○、乙○○為其法定代理人，應連帶負損害賠償之責，原告
    已給付維修費用數額之保險金予汪志誠，爰依民法第184條
    第1項前段、第187條第1項、第191條之2、第196條、保險法
    第53條第1項之侵權行為及保險代位法律關係提起本件訴訟
    ，並聲明：被告應連帶給付原告247,017元，及自起訴狀繕
    本最後送達翌日起至清償日止，按年息5%計算之利息。
二、被告均未於言詞辯論期日到場，亦未提出書狀為任何聲明或
    陳述。
三、得心證之理由：
  ㈠按因故意或過失，不法侵害他人之權利者，負損害賠償責任
    。無行為能力人或限制行為能力人，不法侵害他人之權利者
    ，以行為時有識別能力為限，與其法定代理人連帶負損害賠
    償責任。行為時無識別能力者，由其法定代理人負損害賠償
    責任。汽車、機車或其他非依軌道行駛之動力車輛，在使用
    中加損害於他人者，駕駛人應賠償因此所生之損害；不法毀
    損他人之物者，被害人得請求賠償其物因毀損所減少之價額
    ，民法第184條第1項前段、第187條第1項、第191條之2前段
    、第196條各有明文。次按被保險人因保險人應負保險責任
    之損失發生，而對於第三人有損失賠償請求權者，保險人得
    於給付賠償金額後，代位行使被保險人對於第三人之請求權
    ；但其所請求之數額，以不逾賠償金額為限，保險法第53條
    第1項可資參照。再按物被毀損時，被害人除得依民法第196
    條請求賠償外，並不排除民法第213條至第215條之適用；依
    民法第196條請求賠償物被毀損所減少之價額，得以修復費
    用為估定之標準，但以必要者為限，如修理材料以新品換舊
    品，應予折舊(最高法院77年度第9次民事庭會議決議㈠參照
    ）。又按汽車行駛時，駕駛人應注意車前狀況及兩車並行之
    間隔，並隨時採取必要之安全措施。道路交通安全規則第94
    條第3項前段定有明文。
  ㈡經查，原告上述主張，業據其提出與所述相符之駕駛及行車
    執照、汽車保險單、維修照片、維修資料、統一發票、汽車
    險理賠申請書等理賠資料為證（本院卷第7-11、14-21頁）
    ，並經本院向警局調閱交通事故卷宗、被告之個人戶籍資料
    查詢結果屬實(本院卷第24-40、82-86頁)，而被告經合法通
    知，俱無爭執，綜以上述證據，足認原告所述為真。準此，
    被告丙○○於上開時、地駕駛A車，未注意車前狀況及採取必
    要之安全措施，先撞擊前方C車，繼令B車受損，已成立侵權
    行為，而被告丙○○於事故日乃限制行為能力人，則被告丁○○
    、乙○○依民法第187條第1項，亦連帶負損害賠償之責，原告
    於給付汪志誠上述保險金後，自得依前開規定，請求被告連
    帶給付損害賠償。
  ㈢原告主張B車維修費用之零件部分，既以新零件更換被毀損之
    舊零件，自應將折舊予以扣除，依行政院所頒固定資產耐用
    年數表及固定資產折舊率之規定，非運輸業用客車、貨車之
    耐用年數為5年，依定率遞減法每年折舊1000分之369，另依
    營利事業所得稅查核準則第95條第6項規定「固定資產提列
    折舊採用定率遞減法者，以1年為計算單位，其使用期間未
    滿1年者，按實際使用之月數相當於全年之比例計算之，不
    滿1月者，以1月計」，B車於104年1月出廠，有行車執照可
    佐（本院卷第7頁），距事故日之109年6月2日止，已逾5年
    以上，依上開固定資產耐用年數表及固定資產折舊率表規定
    ，以成本10分之1為合度，經扣除折舊後為14,203元（計算
    式：142,029元x1/10=14,203元，元以下四捨五入），加計B
    車維修之工資65,130元、烤漆39,858元，原告得請求B車維
    修費用為119,191元，逾此範圍，尚非可取。
  ㈣原告本件得向被告請求連帶給付金額，屬無確定期限之給付
    ，原告請求自起訴狀繕本最後送達翌日即111年4月19日（本
    院卷第52-53頁）起至清償日止，按年息5%計算之遲延利息
    ，核與民法第203條、第229條第2項、第233條第1項前段規
    定相符，亦應准許。
四、綜上所述，原告依侵權行為及保險代位之法律關係，請求被
    告連帶給付如主文第1項所示，為有理由，應予准許；逾此
    範圍之請求，則屬無據，應予駁回。
五、本件原告勝訴部分係適用簡易程序所為被告敗訴之判決，依
    民事訴訟法第389條第1項第3款規定，應依職權宣告假執行
    ，另依同法第392條第2項規定，職權宣告被告如預供擔保，
    免為假執行。
六、本件事證已臻明確，其餘主張及所提證據，核與判決之結果
    不生影響，爰不一一論列，併此敘明。
七、訴訟費用負擔之依據：民事訴訟法第79條。
中　　華　　民　　國　 111　　年　　9 　　月　　27　　日
                  潮州簡易庭  法　官　曾迪群
以上正本係照原本作成。
如不服本判決，應於送達後20日內，向本院提出上訴狀並表明上
訴理由，如於本判決宣示後送達前提起上訴者，應於判決送達後
20 日內補提上訴理由書（須附繕本）。如委任律師提起上訴者
，應一併繳納上訴審裁判費。
中　　華　　民　　國　　111 　年　　9 　　月　　27　　日
                               書記官　薛雅云